【裁判字號】    96,易緝,69
【裁判日期】    970425
【裁判案由】    詐欺
【裁判全文】
臺灣桃園地方法院刑事判決              96年度易緝字第69號
公  訴  人  臺灣桃園地方法院檢察署檢察官
被      告  甲○○
上列被告因詐欺案件，經檢察官提起公訴（90年度偵字第13601
號），被告於本院行準備程序中就被訴事實為有罪之陳述，本院
合議庭裁定由受命法官獨任進行簡式審判程序，後經檢察官聲請
依協商程序判決，本院判決如下：
    主      文
甲○○連續意圖為自己不法之所有，以詐術使人將本人之物交付
，處有期徒刑伍月，如易科罰金，以銀元參佰元即新臺幣玖佰元
折算壹日；減為有期徒刑貳月又拾伍日，如易科罰金，以銀元參
佰元即新臺幣玖佰元折算壹日。
    事實及理由
一、甲○○明知其因投資失利，急需現金，且已無還款能力，竟
    仍意圖為自己不法之所有，基於詐欺取財之概括犯意，隱瞞
    上情，於民國89年9 月10日，在桃園縣中壢市功學社新村21
    3 號，向友人乙○○（原名周日覺）借款新臺幣（下同）65
    萬元，乙○○不疑有他，陷於錯誤，因而同意借款，甲○○
    即自翌日（11日）起至同年月15日止，分別以由乙○○陪同
    臨櫃辦理或持乙○○提供之提款卡至提款機前提領之方式，
    先後取得乙○○所交付之上開款項共計65萬元；嗣因甲○○
    於同年月19日出具供作擔保之同額本票，經乙○○於約定還
    款期日屆至且未獲清償，因而持票提示但未獲兌現，乙○○
    始知受騙，遂於90年8 月14日提出刑事告訴，始知上情。案
    經乙○○訴由臺灣桃園地方法院檢察署檢察官偵查起訴。
二、證據名稱：
  (一)被告甲○○於本院準備程序中之自白。
  (二)證人即被害人乙○○偵訊中之證詞。
  (三)中國信託商業銀行股份有限公司96年12月4 日函附之乙○○
    帳戶往來交易明細（見本院卷第79頁）、借據、上開本票影
    本、被告歸戶財產查詢清單。
三、本件經檢察官與被告乙○○於審判外達成協商之合意，且被
    告業已認罪，其合意內容為：被告願受之科刑範圍為有期徒
    刑5 月（減刑部分由本院依法斟酌）。經查，被告前此雖曾
    因犯連續詐欺取財罪，經臺灣高雄地方法院於96年9 月28日
    判處有期徒刑1 年、減為有期徒刑6 月，如易科罰金，以銀
    元300 元折算1 日，後經被告提出上訴但已逾期，而經臺灣
    高等法院高雄分院以96年度上易字第1031號判決駁回其上訴
    確定，此有臺灣高等法院被告前案紀錄表、全國前案簡列表
    、上開判決等件在卷可稽，經核該確定判決所認定之犯罪時
    間為89年7 、8 月間之某日起至89年12月某日止，與本案犯
    罪時間有所重疊，然業據被告於本院準備程序中供稱此兩案
    並無關係，其亦未向被害人提到任何投資之事（見本院卷第
    129 頁筆錄），是依卷存事證，尚難認定本案與該他案具有
    連續犯等裁判上一罪之關係，則本案自非上開確定判決效力
    之所及，而得另予審理判決；此外，又查無檢察官與被告上
    開合意有何刑事訴訟法第455 條之4 第1 項所列情形之一，
    檢察官聲請改依協商程序而為判決，本院爰不經言詞辯論，
    於協商合意範圍內為協商判決，合先敘明。
四、查被告犯罪之時間（89年9 月10日至同年月15日），係在96
    年4 月24日以前，所犯上開之罪，合於中華民國九十六年罪
    犯減刑條例第2 條第1 項第3 款所規定之減刑條件，應依該
    條例之規定減其宣告刑之2 分之1 ，故減為如主文所示，並
    定其易科罰金之折算標準；且被告前於91年5 月3 日經本院
    以91年桃院丁刑節緝字第310 號通緝在案，後於96年7 月12
    日緝獲歸案（諭令限制住居），再於96年11月2 日經本院以
    96年桃院木刑平緝字第825 號通緝在案，後於96年12月3 日
    另案在押而撤銷通緝，此有各該通緝書、撤銷通緝書、警製
    報告書等件在卷可稽，是被告2 次遭通緝及緝獲歸案之情形
    ，均與上開減刑條例第5 條不得減刑之情形不同，仍應予以
    減刑，附此敘明。
五、應適用之法條：刑事訴訟法第273 條之1 第1 項、第455 條
    之2 第1 項、第455 條之4 第2 項、第455 條之8 、第455
    條之11第2 項，修正後刑法第2 條第1 項，刑法第339 條第
    1 項，修正前刑法第56條、第41條第1 項前段（90年1 月10
    日修正公布、同年月12日生效施行者），中華民國九十六年
    罪犯減刑條例第2 條第1 項第3 款、第7 條、第9 條，刑法
    施行法第1 條之1 第1 項、第2 項前段，修正前罰金罰鍰提
    高標準條例第2 條，逕以判決處如主文所示之刑。
六、協商判決除有刑事訴訟法第455 條之4 第1 項第1 款於本訊
    問程序終結前，被告撤銷協商合意或檢察官撤回協商聲請者
    ；第2 款被告協商之意思非出於自由意志者；第4 款被告所
    犯之罪非第455 條之2 第1 項所定得以聲請協商判決者；第
    6 款被告有其他較重之裁判上一罪之犯罪事實者；第7 款法
    院認應諭知免刑或免訴、不受理者情形之一，及違反同條第
    2 項「法院應於協商合意範圍內為判決；法院為協商判決所
    科之刑，以宣告緩刑或二年以下有期徒刑、拘役或罰金為限
    」之規定者外，不得上訴。
七、本件如得上訴，而如不服本件判決，得自收受判決送達之日
    起10日內，向本院提出上訴書狀（須附繕本），上訴於第二
    審法院。
中    華    民    國    97    年    4     月    25    日
                  刑事第五庭  法  官  吳勇毅
以上正本證明與原本無異。
                              書記官  羅婉榕
中    華    民    國    97    年    4     月    29    日
附錄本案論罪科刑法條全文：
刑法第339條
意圖為自己或第三人不法之所有，以詐術使人將本人或第三人之
物交付者，處5 年以下有期徒刑、拘役或科或併科1 千元以下罰
金。
以前項方法得財產上不法之利益或使第三人得之者，亦同。
前二項之未遂犯罰之。


司法院資訊處製作；財團法人民間司法改革基金會備份。
